【裁判字號】    89,訴,188
【裁判日期】    900104
【裁判案由】    毒品危害防制條例
【裁判全文】
臺灣嘉義地方法院刑事判決                          八十九年度訴字第一八八號
    公  訴  人  臺灣嘉義地方法院檢察署檢察官
    被      告  甲○○
    指定辯護人  本院公設辯護人  丁○○
右列被告因違反毒品危害防制條例案件，經檢察官提起公訴（八十九年度偵字第一八
七五號）及併案審理（八十九年度偵字第二三０一號），本院判決如左：
    主  文
甲○○連續販賣第二級毒品，累犯，處有期徒刑柒年陸月。販賣第二級毒品所得新台
幣參萬玖仟元（未扣案）沒收，如全部或一部不能沒收時，以其財產抵償之。
    事  實
一、甲○○曾因違反麻醉藥品管理條例案件，於民國八十五年九月十七日經法院判處
    有期徒刑四月確定，於同年十月二十四日執行易科罰金完畢，仍不知悔改，竟基
    於販賣第二級毒品甲基安非他命圖利之概括犯意，先(1)於八十八年十月中旬某日
    ，因丙○○以電話與其聯絡欲向其購買安非他命半錢新臺幣（下同）三千元，二
    人已達成販賣毒品之協議後，甲○○遂與丙○○相約於嘉義市○○路晶華汽車旅
    館見面，嗣二人見面後，甲○○已將甲基安非他命一小包交付予丙○○，但因重
    量不足，甲○○乃未向丙○○收受買賣價金；(2)先後自八十八年六月間某日起至
    八十九年一月下旬止，在其嘉義縣民雄鄉○○村○○街二六巷四一號居處及嘉義
    縣民雄鄉頂崙村二七之八號乙○○住處等地，販賣第二級毒品甲基安非他命共十
    次予乙○○，成交價格分別為八千元一次、六千元一次、五千元一次、四千元一
    次、三千元五次、一千元一次，甲○○前後販賣甲基安非他命所得共計三萬九千
    元。
二、案經嘉義縣警察局移送臺灣嘉義地方法院檢察署檢察官偵查起訴。
    理  由
一、訊據被告甲○○固均不否認有交付甲基安非他命予丙○○、乙○○之事實，惟均
    否認有何販賣甲基安非他命之犯行，就販賣予丙○○部分辯稱：伊僅交付安非他
    命予丙○○，未收錢云云；就販賣予乙○○部分辯稱：伊曾向乙○○借六千元，
    欠乙○○人情，故提供甲基安非他命七、八次予乙○○吸食云云。
二、本院經查：
（一）證人丙○○部分：
      證人丙○○確與被告甲○○有買賣甲基安非他命之合意之事實，業據證人丙○○於警局初訊時陳證：「我確定於八十八年十月中旬有搭計程車至嘉義市○○
      路晶華汽車旅館向甲○○購買半錢的安非他命，但因甲○○的安非他命不夠半
      錢，所以他只有拿二千元的安非他命給我，我要拿錢給他（甲○○），他說份
      量不夠，所以不用錢。」等語（見八十九年二月十八日、同年三月二日丙○○
      警訊筆錄）、於檢察官偵訊時供證：渠事先與被告聯絡說要買半錢三千元安非
      他命，但後來因份量不夠，被告未收錢等語（台灣嘉義地方法院檢察署八十九
      年度偵字第一八七五號偵查卷【下稱偵查卷】第二十頁背面至第二十一頁正面
      、第五十一頁背面至五十二頁正面、第七十四頁背面參照）及於本院調查時結
      證：渠於八十八年十月中旬某日向被告買安非他命半錢三千元，但因安非他命
      不夠，沒有收錢等語（見本院八十九年六月二十二日訊問筆錄）明確，證人丙○○係被告朋友之女朋友，與被告並無仇恨或債務關係之情，亦據被告供明在
      卷（見本院八十九年十二月二十一日審判筆錄），倘證人丙○○並未與被告有
      買賣毒品之合意，渠豈有甘冒偽證罪之追訴而為虛偽陳述之理；參以被告於警
      局初訊及檢察官偵訊之初，原本均矢口否認曾交付安非他命於證人丙○○之事
      實，嗣經檢察官偵查始改稱曾與丙○○在晶華汽車旅館共同吸食，共同吸食之
      安非他命係伊拿給丙○○云云（見偵查卷第五十頁），繼經證人丙○○再為指
      證，被告始復改稱有拿安非他命給證人丙○○吸等語（見偵查卷第七十四頁）
      ，足見被告前後供詞避重就輕，所辯未販賣安非他命予丙○○云云，顯係飾詞
      卸責之辯詞甚明。
（二）證人乙○○部分：
 １、 被告確曾多次販賣安非他命予乙○○之事實，迭據證人乙○○於警訊時陳證：
      「我向甲○○購買大約十多次（安非他命），每次約新臺幣一千元至五千元之
      價錢，一包安非他命之價格，最後一次大約在八十九年元月下旬」等語（見嘉
      義縣警察局民雄分局嘉民警三字第一五七０號警卷第五至六頁）、於檢察官偵
      訊時供證：「（問：安非他命向誰買？答稱：）向他買的（當庭指認甲○○）
      」等語、「（問：何時開始向在庭的甲○○買安非他命？答稱：）八十八年六
      月開始向他買，最後一次八十九年一月下旬，在他家神壇（嘉縣民雄鄉金世界
      ）向他買，有時先拿錢給他，一小時後再去拿貨，價錢三千、四千、五千元不
      一定」等語（見偵查卷第五十一頁）及於本院調查時結證：「我向他拿安，他
      有向我拿錢。八十八年六月開始到八十九年一月下旬‧‧‧次數忘記，一次至
      少有一千或八千‧‧‧有時在他家拿安，有時拿來我家‧‧‧大部分先拿錢給
      他，叫我去逛一逛一小時後再回去跟他拿」等語（見本院八十九年五月十六日
      訊問筆錄）明確；復查被告於偵訊時自承：「有一次是乙○○拿六千元給我，
      說要買安非他命，有幾次是我帶他去買」等語（見偵查卷第七十五頁背面），
      足見被告與證人乙○○間確有買買毒品之事實，且毒品之授受確有金錢之往來
      無訛；參以被告於警局初訊時，先則矢口否認證人乙○○指證之情節（見八十
      九年三月二十六日甲○○警訊筆錄，附於前開警卷），嗣於檢察官偵查後，被
      告始改稱與證人乙○○共同吸食二次（見偵查卷第五十、五十二頁），繼而改
      稱與證人乙○○在伊家中共同吸食七、八次（見偵查卷第七十五頁正面），繼
      經檢察官再為偵查，被告始復改稱：「我有拿安非他命給乙○○，但是沒有收
      錢」（見偵查卷第八十三頁正面），惟於本院調查時則改稱：伊有向證人乙○○借錢六千元，欠乙○○人情，伊拿給乙○○七、八次安非他命，為免費吸用
      等語（本院八十九年五月十六日、同年六月二十二日訊問筆錄參照），足見被
      告企圖飾詞卸責之情甚明；復參以被告自陳本案被查獲當時擔任保全人員，月
      薪一萬八千元（見本院八十九年十二月二十一日審判筆錄），以安非他命量微
      即價昂之特性，衡諸經驗及論理法則，被告豈有因向證人乙○○借錢六千元即
      免費提供渠七、八次安非他命免費吸食之理，被告前後供述避重就輕，供詞反
      覆，足見其所辯，顯係卸責之詞，難認可採；況查，被告若無販賣安非他命於
      證人乙○○之事實，乙○○豈有願冒偽證罪被追訴而虛妄指證之理。
  ２、至證人乙○○所指證每次向被告購買安非他命之價格，前後供述雖不一致，惟
      查，證人自警局初訊、檢察官多次偵訊以至本院調查時，均明確供述並當庭指
      證安非他命確係向被告所購買，且所指述之購買情節與地點前後並無不符；至
      因購買次數眾多，每次購買之金額若干，因時間經過而記憶模糊，衡屬人之常
      情，惟證人乙○○確有向被告多次購買安非他命之指證部分，前後供詞既屬一
      致，其不利被告之證言部分，自堪採為認定事實之證據。
  ３、至證人乙○○關於向被告購買安非他命之次數及價格部分，經查：
      (1)販賣次數部分：
        證人乙○○前後關於向被告購買安非他命之次數，於警訊中或供稱數十次（
        八十九年二月二日警訊筆錄），或供稱十多次（八十九年三月二十四日警訊
        筆錄），於偵訊中則供證購買十次（偵查卷第五十一頁），於本院調查時則
        陳證：自八十八年六月開始到八十九年一月下旬，忘了次數，約買了有十幾
        萬等語（見本院八十九年五月十六日訊問筆錄），證人乙○○向被告購買安
        非他命之次數甚多，具體購買次數因記憶模糊而遺忘，核屬人之常情，然不
        影響本院關於被告確有販賣安非他命予證人乙○○之心證，業如前述，惟依
        罪疑唯輕原則，綜合證人乙○○各次所供，關於購買次數之認定，自應以最
        有利被告之次數認定之，亦即證人於偵訊中所供之次數，認定被告販賣安非
        他命予證人乙○○十次。
      (2)販賣金額部分：
        證人乙○○前後關於各次向被告購買安非他命之金額若干，於警訊中或陳證
        ：每次金額五千元（八十九年二月二日警訊筆錄），或陳證：每次約一千元
        至五千元（八十九年三月二十四日警訊筆錄），於偵訊中或供證：價錢三千
        、四千、五千元不一定（偵查卷第五十一頁），或供證：有一次是八千元，
        其餘都是三千、四千、五千、六千元不一定（見偵查卷八十二頁背面），於
        本院調查時或結證：一次至少有一千或八千（見本院八十九年五月十六日訊
        問筆錄），或結證：價格他開，最多五、六、八千元（見本院八十九年六月
        二十二日訊問筆錄），證人乙○○向被告購買安非他命之次數甚多，每次具
        體購買金額若干，因記憶模糊而遺忘，核屬人之常情，然不影響本院關於被
        告確有販賣安非他命予證人乙○○之心證，亦如前述，惟依罪疑唯輕原則，
        綜合證人乙○○各次所供，關於每次購買金額之認定，自應以其中最有利被
        告之金額組合認定之，亦即購買十次當中，金額最高為八千元一次，六千元
        、五千元、四千元各一次，最低為一千元一次，其餘五次每次為三千元，十
        次成交金額合計為三萬九千元。
三、查甲基安非他命物稀價昂，為政府嚴予取締之違禁物，苟無利可圖，則被告甲○○至愚亦無甘冒被移送法辦之危險，平白從事販賣之理，是被告甲○○所販入之
    價格必較其所出售之價格低廉，被告有從中賺取買賣之差價牟利之營利意圖，至
    為灼然。
四、綜上所述，被告甲○○所辯，顯係卸責之詞，不足採信，本件事證已臻明確，被
    告犯行堪以認定。
五、按毒品危害防制條例所處罰之販賣行為，本不以販入之後復行賣出為必要，只要
    以營利之意思，而為販入或賣出之行為者即足。又甲基安非他命係第二級毒品，
    毒品危害防制條例第二條第二項第二款定有明文。是核被告甲○○所為，係犯毒
    品危害防制條例第四條第二項之販賣第二級毒品罪。其持有安非他命之低度行為
    ，為販賣安非他命之高度行為所吸收，不另論罪。又被告先後多次犯行，時間緊
    接，犯罪構成要件相同，顯係基於概括犯意反覆為之，應依連續犯之規定論以一
    罪，除無期徒刑，依法不得加重外，並加重其刑。另查，被告前因違反麻醉藥品
    管理條例案件，於八十五年九月十七日經法院判處有期徒刑四月確定，於同年十
    月二十四日易科罰金執行完畢之情，此有台灣高等法院被告全國前案紀錄表及台
    灣嘉義地方法院檢察署刑案資料查註紀錄表各一件附卷可參，其於有期徒刑執行
    完畢後，五年內再犯本案有期徒刑以上之罪，為累犯，除最重本刑無期徒刑依法
    不得加重外，應依刑法第四十七條之規定，加重其刑，並遞加之。爰審酌被告出
    售安非他命圖利，戕害他人身心，影響社會安全，其品行、犯罪之動機、目的、
    手段、犯罪後態度等一切情狀，量處如主文所示之刑。
據上論斷，應依刑事訴訟法第二百九十九條第一項前段，毒品危害防制條例第四條第
二項、第十九條第一項，刑法第十一條前段、第四十七條、第五十六條，判決如主文
。
本案經檢察官林俊良到庭執行職務。
中      華      民      國    九十      年      一      月      四      日
                                臺灣嘉義地方法院刑事第二庭
                                    法  官  許  兆  慶
右正本證明與原本無異。
如不服本判決，應於判決送達後十日內向本院提出上訴狀( 應附繕本 )。
中      華      民      國    九十      年      一      月      四      日
                                    書記官  洪  麗  惠
附錄：
毒品危害防制條例第四條第二項：
製造、運輸、販賣第二級毒品者，處無期徒刑或七年以上有期徒刑，得併科新臺幣七
百萬元以下罰金。


司法院資訊處製作；財團法人民間司法改革基金會備份。
